【裁判字號】    99,上,78
【裁判日期】    991013
【裁判案由】    損害賠償
【裁判全文】
臺灣高等法院高雄分院民事判決            99年度上字第78號
上  訴  人  丙○○
            丁○○
            乙○○
共      同
訴訟代理人  邱佩芳律師
            賴玉山律師
被 上 訴人  甲○○
上列當事人間損害賠償事件，上訴人對於民國99年3 月8 日臺灣
屏東地方法院98年度訴字第456 號第一審判決，提起上訴，請求
就假執行部分，先為辯論，本院於99年10月6 日言詞辯論終結，
判決如下：
    主  文
原判決所命之給付，准於上訴人丙○○提出新臺幣壹佰零伍萬
仟元；於上訴人丁○○提出新臺幣陸拾伍萬貳仟貳佰元；於上訴
人乙○○提出新臺幣伍拾萬元分別為被上訴人預供擔保後，均免
為假執行。
    事實及理由
一、按法院得依聲請或依職權，宣告被告預供擔保，或將請求標
    的物提存而免為假執行。民事訴訟法第392 條第2 項著有明
    文；次按第二審法院應依聲請，就關於假執行之上訴，先為
    辯論及裁判。同法第455 條亦著有明文。
二、上訴人主張：被上訴人於原審本於不當得利之法律關係，分
    別請求上訴人丙○○、丁○○、乙○○各給付新台幣（下同
    ）1,053,000 元、652,200 元及500,000 元，經原審審酌後
    ，認均有理由，並同時諭知被上訴人以351,000 元為丙○○
    供擔保後；以217,400 元為丁○○供擔保後；以166,700 元
    為乙○○供擔保後，均得為假執行。嗣被上訴人持原審諭知
    假執行之判決，於供擔保後，聲請原審法院民事執行處執行
    丙○○之不動產及乙○○之出資額。而上訴人因不諳法律規
    定，未於原審聲明：「願供擔保，請准宣告免為假執行」，
    為免上訴人受有難以回復之損害，爰上訴請求就免為假執行
    部分，先行辯論及裁判等情，並聲明：原審所命給付，願供
    擔保請准宣告免予假執行。
三、被上訴人則以：請本院審酌上訴人之請求等語置辯。
四、上訴人主張被上訴人已就丙○○及乙○○敗訴部分，於供擔
    保後，聲請假執行上述財產乙節，為被上訴人所不否認，堪
    予認定。則上訴人主張彼等確有供擔保，免為假執行之必要
    ，即非無據。次按，法院得依聲請，宣告被告預供擔保後，
    免為假執行，為民事訴訟法第392 條第2 項所明定。則上訴
    人上訴請求准予供擔保，免為假執行，即屬有據。綜上，上
    訴人之請求，核無不合，爰酌定如主文所示之擔保金額，准
    許之。
據上論斷，本件假執行之上訴為有理由，爰依民事訴訟法第455
條、第450 條、第463 條、第392 條第2 項，判決如主文。
中    華    民    國    99    年    10    月    13    日
                            民事第五庭
                                審判長法官  蔡明宛
                                法      官  魏式璧
                                法      官  李昭彥
以上正本證明與原本無異。
本件不得聲明不服。
中    華    民    國    99    年    10    月    13    日
                                書  記  官  張宗芳

司法院資訊處製作；財團法人民間司法改革基金會備份。
